【裁判字號】    99,易,1221
【裁判日期】    990702
【裁判案由】    恐嚇取財
【裁判全文】
臺灣臺北地方法院刑事判決              99年度易字第1221號
公  訴  人  臺灣臺北地方法院檢察署檢察官
被      告  甲○○
上列被告因恐嚇取財案件，經檢察官提起公訴（98年度調偵字第
903號），被告就被訴事實為有罪陳述，本院依簡式審判程序，
判決如下：
    主  文
甲○○共同意圖為自己不法之所有，以恐嚇使人將本人之物交付
，未遂，處有期徒刑月，如易科罰金，以新臺幣壹仟元折算壹
日。
    事  實
一、甲○○、乙○○（另行審結）、陳思達（另案經臺灣臺北地
    方法院檢察署檢察官通緝中）於民國98年5月20日凌晨3時15
    分許，在臺北市松山區○○○路145巷20號1樓黃子玹之乾媽
    丁○○暨男友丙○○住處內，與黃子玹、丁○○、丙○○一
    起飲酒後，3人即先行離去，甫出上址丁○○、丙○○住處
    門口，陳思達即在門外向黃子玹索討所積欠之新臺幣（下同
    ）1千元債務，黃子玹表示要入屋內與丙○○商借款項。詎
    陳思達在門外等候時，因誤認丙○○在屋內出言辱罵，竟基
    於傷害之犯意（甲○○、乙○○就傷害部分並無犯意聯絡）
    ，憤而從所騎機車上取出球棒1支，折返回上址屋內以毆打
    丙○○，致丙○○受有頭皮撕裂傷之傷害，並要求丙○○處
    理黃子玹上開債務，丙○○乃詢問陳思達要多少錢，適時甲○○、乙○○因在上址屋外聽聞爭吵聲，推由乙○○手持長
    棍共同返回上址住處內。陳思達遂與甫折返之甲○○、乙○○基於意圖為自己不法所之犯意聯絡，由其與乙○○以分持
    球棒、長棍等足以加害生命、身體之行為，向丁○○、丙○○嚇稱：「要5萬元」等語，致丁○○、丙○○因恐丙○○
    繼續遭毆打而心生畏懼，惟因其等無足額之現金，陳思達乃
    指示甲○○帶同丁○○持丙○○所有之金融卡，前往附近之
    便利超商提款，陳思達、乙○○則在上址住處內等候。嗣甲○○帶同丁○○在便利超商提款，丁○○佯裝已提款完畢，
    趁機請求該便利商店店員代為報警，甲○○見狀，乃返回上
    址丙○○、丁○○住處，通知陳思達與乙○○，3人旋即共
    同騎乘機車逃離而未得逞。
二、案經丁○○、丙○○訴由臺北市政府警察局松山分局報請臺
    灣臺北地方法院檢察署檢察官偵查起訴。
    理  由
一、按本案被告甲○○所犯係死刑、無期徒刑、最輕本刑為3年
    以上有期徒刑以外之罪，其於準備程序就前揭被訴事實為有
    罪之陳述，經受命法官告知簡式審判程序之旨，並聽取其與
    公訴人之意見後，本院認無不得或不宜改依簡式審判程序進
    行之情形，爰依刑事訴訟法第273條之1第1項規定，裁定本
    件由受命法官獨任進行簡式審判程序，合先敘明。
二、上揭事實，業據被告坦承不諱，核與證人即告訴人丁○○、
    丙○○、證人即共犯陳思達、證人黃子玹證述之情節大致相
    符，並有財團法人長庚紀念醫院診斷證明書1紙。是依上開
    卷附之各項文書、證物等補強證據，已足資擔保被告於本院
    審理中所為之上開任意性自白之真實性，堪信為真實。本件
    事證明確，被告犯行，堪予認定。
三、核被告所為，係犯刑法第346條第3項、第1項之恐嚇取財未
    遂罪。被告與同案被告乙○○、共犯陳思達間，就上開犯行
    ，有犯意聯絡及行為分擔，應論以共同正犯。又被告係以一
    行為同時恐嚇丙○○、丁○○，侵害數個人法益，係一恐嚇
    取財行為同時觸犯數罪名，為想像競合犯，應予從一重處斷
    。被告已著手於恐嚇取財行為之實行，然未生使他人交付財
    物之結果，為未遂犯，爰依刑法第25條第2項之規定，按既
    遂犯之刑減輕其刑。爰審酌被告正值青壯年之際，不思以正
    當方法取得財物，竟夥同陳思達、乙○○，以與前揭恐嚇手
    段，取得他人財物，致被害人心裡受有極大恐懼，惡性非輕
    ，惟念及其於本件犯行前，除曾因施用毒品案件送觀察勒戒
    外，並無其他刑事前科紀錄，受法院判處有罪等情，有臺灣
    高等法院被告前案紀錄表在卷可按，素行尚可，本件其居於
    受共犯陳思達指示之地位，又本件被告與共犯等人原擬恐嚇
    取財之款項為5萬元，且在實際未有任何金錢得手，本案實
    際所生之財產損害尚非甚鉅，且其於本院審理中已知全然坦
    承犯行，非無悔意等一切情狀，爰量處如主文所示之刑，並
    諭知易科罰金折算標準，以示懲儆。
據上論斷，應依刑事訴訟法第273之1第1項、第284條之1、第299
條第1項前段，刑法第28條、第346條第3項、第1項、第55條、第
25條第2項、第41條第1項前段，刑法施行法第1條之1，判決如主
文。
本案經檢察官郭騰月到庭執行職務。
中    華    民    國    99    年    7     月    2     日
                  刑事第十四庭  法  官  李殷君
以上正本證明與原本無異。
如不服本判決應於收受送達後10日內向本院提出上訴書狀，並應
敘述具體理由；其未敘述上訴理由者，應於上訴期間屆滿後20日
內向本院補提理由書（均須按他造當事人之人數附繕）「切勿逕
送上級法院」。
                                書記官  殷玉芬
中    華    民    國    99    年    7     月    5     日
附錄本判決論罪科刑法條全文：
中華民國刑法第346條
意圖為自己或第三人不法之所有，以恐嚇使人將本人或第三人之
物交付者，處六月以上五年以下有期徒刑，得併科一千元以下罰
金。
以前項方法得財產上不法之利益，或使第三人得之者，亦同。
前二項之未遂犯罰之。

司法院資訊處製作；財團法人民間司法改革基金會備份。
